# 关于持股平台中股份转让给个人

提问人：楊衛東 时间：2020-07-27 12:33:03
实际控制人直接持股比例50%，通过持股平台（合伙企业）间接持股10%。现实际控制人将持股平台中10%的股份中的一部分（5%）转让给自己，转让后直接持股比例为55%，间接持股比例为5%，转让价格低于近期可参考每股价格。
请问： 1 、是否构成股份支付
2 、个税计税基础

回答人：chenyiwei
要考虑这部分股份当初是否系由实际控制人转让给该持股平台的？还是公司低价向持股平台发行的？
如果是前者，则一般理解不构成股份支付（收回此前低价转让给持股平台的存量股份）；
如果是后者，则在发行人低价向持股平台发行股份时，就应当考虑是否构成股份支付，按照目前的监管口径来看，这类情况被认定为股份支付的可能性还是较大的。也就是确认股份支付费用可能应当在公司低价向持股平台发行股份时，而不是现在持股平台向实控人转让股份时。